【裁判字號】    95,易,151
【裁判日期】    950504
【裁判案由】    毒品危害防制條例
【裁判全文】
臺灣士林地方法院刑事判決               95年度易字第151號
公  訴  人  臺灣士林地方法院檢察署檢察官
被      告  甲○○
上列被告因毒品危害防制條例案件，經檢察官提起公訴（94年度
偵字第1792號），被告於準備程序期日就被訴事實為有罪之陳述
，經合議庭裁定改由受命法官獨任進行簡式審判程序後，判決如
下：
    主  文
甲○○施用第二級毒品，累犯，處有期徒刑陸月，如易科罰金以
參佰元折算壹日。扣案之第二級毒品安非他命殘渣袋壹只內殘留
之第二級毒品安非他命殘渣（量微無法秤重）沒收銷燬，塑膠袋
壹只、玻璃球貳個均沒收。
    事  實
一、甲○○前有贓物前科，最近一次因違反毒品危害防制條例案
    件，經臺灣高等法院以92年度上易字第1687號判決判處有期
    徒刑7 月確定，於民國93年10月4 日縮刑期滿執行完畢，翌
    日出監（構成累犯）。其前曾因施用毒品案件，經本院先後
    以89年度毒聲字第400 號、90年度毒聲字第471 號裁定送觀
    察、勒戒，均認無繼續施用毒品傾向，分別於89年5 月8 日
    及90年8 月28日釋放出所，並經臺灣士林地方法院檢察署檢
    察官以89年度毒偵緝字第131 號、90年度毒偵緝字第139 號
    為不起訴處分確定；詎嗣又再因連續施用毒品案件，經本院
    裁定強制戒治1 年，並自91年12月17日入臺北戒治所執行強
    制戒治，於92年6 月18日因戒治成效合格經裁定停止強制戒
    治，迄92年12月4 日期滿執行完畢；其刑事責任部分，則經
    臺灣高等法院以92年度上易字第1687號判決判處有期7 月確
    定。詎甲○○猶不知悔改，於觀察勒戒執行完畢釋放後5 年
    內，復基於施用第2 級毒品安非他命之犯意，於94年8 月11
    日上午12時30分許警詢結束前為警採尿往前回溯4 日內之某
    時，在其臺北縣八里鄉○○路○ 段129 巷8 號2 樓住所，以
    將盛裝於扣案殘渣袋內之安非他命置入扣案玻璃球內燒烤，
    並吸食產生煙霧之方式，施用第2 級毒品安非他命1 次，嗣
    經警於同年月11日上午11時10分許持本院94年度聲搜字第
    806 號搜索票在其上址住所執行搜索查獲，並扣得甲○○所
    有供其盛裝、施用第2 級毒品安非他命所用之殘渣袋1 只（
    內含量微無法秤重之第2 級毒品安非他命殘渣）、玻璃球2
    個。經警採集其尿液檢體（尿液檢體編號：01695 號）送臺
    灣檢驗科技股份有限公司鑑驗，呈安非他命類陽性反應，始
    偵悉上情。
二、案經臺北縣政府警察局新莊分局報告臺灣士林地方法院檢察
    署檢察官偵查起訴，被告於準備程序期日就被訴事實為有罪
    之陳述，經合議庭裁定改由受命法官獨任進行簡式審判程序
    。
    理  由
一、上揭犯罪事實，業據被告甲○○於本院審理中坦承不諱，又
    被告於94年8 月11日上午11時10分許為警查獲後，於當日中
    午12時30分許警詢結束前為警採集之尿液檢體（尿液檢體編
    號：01695 號），經送臺灣檢驗科技股份有限公司以氣相層
    析/ 質譜儀法檢驗結果，呈安非他命類陽性反應，有上開公
    司94年8 月25日濫用藥物尿液檢驗報告1 紙在卷可稽（臺灣
    士林地方法院檢察署94年度毒偵字第1792號卷第49頁參照）
    。此外，尚有第2 級毒品安非他命殘渣袋1 只、供被告施用
    第2 級毒品安非他命所用之玻璃球2 個扣案可證。綜上，被
    告自白於前揭時間、地點施用第2 級毒品安非他命之犯行，
    堪認與事實相符。又被告曾因施用第2 級毒品案件，經本院
    以89年度毒聲字第400 號、90年度毒聲字第471 號裁定先後
    送觀察、勒戒，均認無繼續施用毒品傾向，分別於89年5 月
    8 日、90年8 月28日釋放出所，並經臺灣士林地方法院檢察
    署檢察官以89年度毒偵緝字第131 號、90年度毒偵緝字第13
    9 號處分不起訴確定；復又因連續施用第2 級毒品案件，經
    法院裁定令入戒治處所施以強制戒治1 年，自91年12月17日
    入臺北戒治所執行強制戒治，於92年6 月18日因戒治成效合
    格經裁定停止強制戒治，迄92年12月4 日期滿執行完畢，此
    有臺灣高等法院被告前案紀錄表、上開不起訴處分書在卷足
    參，是被告於前次觀察勒戒、強制戒治執行完畢釋放後，5
    年內再犯本件施用第2 級毒品之罪，堪以認定，應依法論科
    。
二、核被告所為，係犯毒品危害防制條例第10條第2 項之施用第
    2級毒品罪。被告施用第2 級毒品安非他命前後，持有第2級
    毒品安非他命之低度行為，應為其施用第2 級毒品之高度行
    為所吸收，不另論罪。末查，被告有如事實欄所示之科刑執
    行之情形，有臺灣高等法院被告全國前案紀錄表1 份在卷足
    憑，其受有期徒刑之執行完畢後5 年內再犯本件有期徒刑以
    上之罪，為累犯，應依刑法第47條之規定加重其刑。爰審酌
    被告前已有多次施用毒品前科，先後經送觀察、勒戒及強制
    戒治並科處刑罰，竟仍不知戒絕，復觸犯本件犯行，顯已有
    成癮性，惟其施用次數僅1 次，況施用毒品僅戕害自身，尚
    未直接危及他人法益，並其犯後坦承犯行，態度尚稱良好等
    一切情狀，量處主文所示之刑，並諭知易科罰金之折算標準
    ，以示懲儆。
三、扣案之殘渣袋內有量微無法秤重之安非他命殘渣，固無精確
    之氣象層析/ 質譜儀法鑑驗結果為據，惟已據被告供承其內
    之殘渣係伊本案施用第2 級毒品安非他命後所遺留，其為警
    採取之尿液檢體又經驗出安非他命陽性反應，當堪認定扣案
    殘渣袋內確係第2 級毒品安非他命殘渣無訛，即應依毒品危
    害防制條例第18條第1 項前段規定沒收銷燬之；至外包裝之
    塑膠袋1 只，有防止其內安非他命裸露潮濕、便於攜帶之作
    用，玻璃球2 個則為被告施用本案第2 級毒品安非他命所用
    工具，均為被告所有，業據被告自承在卷，均應依刑法第38
    條第1 項第2 款，宣告沒收。
據上論斷，應依刑事訴訟法第273 條之1 第1 項、第299 條第1
項前段、毒品危害防制條例第10條第2 項、第18條第1 項前段、
刑法第11條、第47條、第41條第1 項、第38條第1 項第2 款，罰
金罰鍰提高標準條例第2 條，判決如主文。
本案經檢察官王巧玲到庭執行職務
中    華    民    國    95    年    5    月    4    日
                  刑事第六庭法  官  許辰舟
以上正本證明與原本無異。
如不服本判決，應於判決送達後10日內，向本院提出上訴狀。
                            書記官  洪忠改
中    華    民    國    95    年    5    月    4    日


司法院資訊處製作；財團法人民間司法改革基金會備份。
